【裁判字號】    97,上訴,631
【裁判日期】    970616
【裁判案由】    毒品危害防制條例
【裁判全文】
臺灣高等法院臺南分院刑事判決         97年度上訴字第631號
上  訴  人
即  被  告  甲○○
上列上訴人因違反毒品危害防制條例案件，不服臺灣臺南地方法
院96年度訴字第1252號中華民國97年4月24日第一審判決（起訴
案號：臺灣臺南地方法院檢察署 96年度營毒偵字第330號），提
起上訴，本院判決如下：
    主  文
 上訴駁回。
    理  由
一、依刑事訴訟法第350條、第361條、第362條、第367條規定，
    不服地方法院之第一審判決而上訴者，須提出上訴書狀，並
    應敘述具體理由，為上訴必備之程式；其所提出之書狀未敘
    述上訴理由，或僅曾以言詞陳述上訴理由者，均應於上訴期
    間屆滿後二十日內補提理由書於第一審法院。第一審法院經
    形式審查，認逾期未補提上訴理由者，應定期間先命補正；
    逾期未補正者，為上訴不合法律上之程式，應以裁定駁回。
    倘已提出上訴理由，但所提非屬具體理由者，則由第二審法
    院以上訴不合法律上之程式，判決駁回。而所謂具體理由，
    必係依據卷內既有訴訟資料或提出新事證，指摘或表明第一
    審判決有何採證認事、用法或量刑等足以影響判決本旨之不
    當或違法，而構成應予撤銷之具體事由，始克當之（例如：
    依憑證據法則具體指出所採證據何以不具證據能力，或依憑
    卷證資料，明確指出所為證據證明力之判斷如何違背經驗、
    論理法則）；倘僅泛言原判決認定事實錯誤、違背法令、量
    刑失之過重或輕縱，而未依上揭意旨指出具體事由，或形式
    上雖已指出具體事由，然該事由縱使屬實，亦不足以認為原
    判決有何不當或違法者（例如：對不具有調查必要性之證據
    ，法院未依聲請調查亦未說明理由，或援用證據不當，但除
    去該證據仍應為同一事實之認定），皆難謂係具體理由，俾
    與第二審上訴制度旨在請求第二審法院撤銷、變更第一審不
    當或違法之判決，以實現個案救濟之立法目的相契合，並節
    制濫行上訴（最高法院97年度台上字第892號判決參照）。
二、本件被告上訴意旨略以：被告因犯毒品危害防制條例之罪，
    經臺南地方法院以96年度訴字第1252號刑事判決判處有期徒
    刑拾月，審酌被告於查獲時，並未持有毒品，未侵害他人權
    益，犯罪手段平和，且犯後態度良好，坦承犯行等一切情狀
    ，況且被告已戒絕革除惡習，記取教訓，懇請從輕量刑云云
    。然查：
    (一)本件上訴人雖已敘述上訴理由，但其上訴理由，僅泛稱其
      其被查獲時，未持有毒品，及其於原審坦承犯行，態度良
      好，並已戒除施用毒品之惡習等情。請本院予以從輕改判
      ，就原判決有何違法或不當，並無任何具體指摘，自難認
      被告上訴書狀，已敘述具體理由。
    (二)又本件原判決審酌被告前因施用第一級毒品海洛因及第二
      級毒品安非他命案件，經臺南地方法院以93年度訴字第80
      9號分別判處有期徒刑10月及6月確定，應執行有期徒刑1
      年2月，已於95年3月6日縮短刑期執行完畢，此有臺灣高
      等法院被告全國前案紀錄表附卷可參，其於刑之執行完畢
      後，5年內故意再犯本件有期徒刑以上之罪，應依累犯規
      定加重其刑。復審酌被告歷經勒戒及刑事處罰等程序，猶
      未能戒除毒癮，復有本件施用毒品之情，顯見其戒毒意志
      不堅，未能知錯改過，再參照上開被告全國前案紀錄表，
      有妨害風化、違反麻醉藥品管理條例、違反肅清煙毒條例
      、違背安全駕駛致交通危險罪等前科，其平日素行亦非良
      善，及施用毒品係戕害個人健康，並未侵害他人權益、犯
      罪手段平和，且其犯後態度良好，坦承犯行等一切情狀，
      量處被告有期徒刑拾月，原審法院量刑已審酌刑法第57條
      各款所列情事，顯已予被告機會，並從輕發落，已符合罪
      刑相當之原則。
三、依上說明，上訴人即被告上訴意旨，猶就原判決已審酌事項
    ，執為上訴理由，而指摘原判決不當，其上訴理由，顯非具
    體，揆諸首揭判決意旨，應予駁回。爰依刑事訴訟法第372
    條規定，不經言詞辯論，逕行判決。
據上論斷，應依刑事訴訟法第367條前段、第372條，判決如主文
。
中    華    民    國    97    年    6     月    16    日
                  刑事第三庭    審判長法  官    陳義仲
                                      法  官    蘇清水
                                      法  官    宋明蒼
以上正本證明與原本無異。
如不服本判決，應於收受本判決後十日內向本院提出上訴書狀。
其未敘述上訴理由者並得於提起上訴後十日內向本院補提理由書
狀（均須按他造當事人之人數附繕本）「切勿逕送上級法院」。
                                      書記官    翁心欣
中    華    民    國    97    年    6     月    16    日


司法院資訊處製作；財團法人民間司法改革基金會備份。
